【裁判字號】    98,上訴,2403
【裁判日期】    980616
【裁判案由】    毒品危害防制條例
【裁判全文】
臺灣高等法院刑事判決               98年度上訴字第2403號
上  訴  人
即  被  告  甲○○○
上列上訴人因違反毒品危害防制條例案件，不服臺灣板橋地方法
院98年度訴字第367號，中華民國98年5月7日第一審判決（起訴
案號：臺灣板橋地方法院檢察署97年度毒偵字第9540號，嗣於原
審準備程序進行中，被告就被訴事實為有罪之陳述，經原審告知
簡式審判程序意旨，並聽取當事人意見後，原審合議裁定依簡式
審判程序進行），提起上訴，本院判決如下：
    主  文
上訴駁回。
    理  由
一、按刑事訴訟法第350條、第361條、第362條、第367條規定，
    不服地方法院之第一審判決而上訴者，須提出上訴書狀，並
    應敘述具體理由，為上訴必備之程式；其所提出之書狀未敘
    述上訴理由，或僅曾以言詞陳述上訴理由者，均應於上訴期
    間屆滿後20日內補提理由書於第一審法院。惟原審法院對上
    訴書狀有無記載理由，僅應為形式上之審查，認有欠缺，且
    未據上訴人自行補正者，始應定期間先命補正，至於上訴理
    由是否具體，係屬第二審法院審查範圍，不在命補正之列。
    （參照刑事訴訟法第361條之立法意旨）倘上訴人已提出上
    訴理由，但所提非屬具體理由者，應由第二審法院以上訴不
    合法律上之程式，判決駁回之。而所謂具體理由，必係依據
    卷內既有訴訟資料或提出新事證，指摘或表明第一審判決有
    何採證認事、用法或量刑等足以影響判決本旨之不當或違法
    ，而構成應予撤銷之具體事由，始克當之；倘僅泛言原判決
    認定事實錯誤、違背法令、量刑失之過重或輕縱，而未依上
    揭意旨指出具體事由，或形式上雖已指出具體事由，然該事
    由縱使屬實，亦不足以認為原判決有何不當或違法者，皆難
    謂係具體理由，俾與第二審上訴制度旨在請求第二審法院撤
    銷、變更第一審不當或違法之判決，以實現個案救濟之立法
    目的相契合，並節制濫行上訴（最高法院97年度台上字第89
    2號裁判意旨參照）。是以上訴人之上訴書狀或補提之上訴
    理由書，雖有敘述上訴理由，惟並未具體敘述第一審判決有
    上述違法、不當情形，即與未敘述具體理由無異，其所為上
    訴，即不符合上訴之法定要件。
二、本件上訴人即被告甲○○○不服原審判決，提起上訴，其上
    訴由略以：被告身體狀況不佳，對於所犯深感悔意，希能從
    輕量刑，得以易科罰金云云。
三、經查：本件被告甲○○○所犯毒品危害防制條例第10條第1
    項、第2項之施用第一級毒品海洛因、第二級毒品甲基安非
    他命罪。業據原審以被告甲○○○於審理時坦承不諱，並有
    台灣檢驗科技股份有限公司97年12月15日CH/2008/C0090號
    濫用藥物檢驗報告、桃園縣政府警察局桃園分局檢體監管紀
    錄表及桃園縣政府警察局桃園分局被採尿人尿液暨毒品真實
    姓名與編號對照表各1張附卷可稽（見原審卷第63頁、第64
    頁、第82頁），足認被告自白與事實相符。又被告有事實欄
    所示之施用毒品前科，亦有本院被告前案紀錄表在卷可參，
    是被告於經觀察勒戒執行完畢之5年內，再犯本件施用毒品
    海洛因、甲基安非他命之罪，其事證明確，應依法論科。並
    審酌被告前已有施用第一、二級毒品之前科紀錄，經觀察、
    勒戒之戒毒療程，始終未能戒除毒品之誘惑，且其正值年青
    ，本應努力工作，尋求正常生活，竟一再沾染施用2種毒品
    之惡習，戕害身心不淺，並衡諸其生活狀況、施用毒品之手
    段、目的、動機及事發後自始坦承犯行，犯後態度尚稱良好
    等一切情狀，分別量處施用第一級毒品有期徒刑7月、施用
    第二級毒品有期徒刑3月，並定其應執行有期徒刑8月。均已
    詳敘所憑證據、認定理由及量刑依據。從形式上觀察，原判
    決並無認定事實錯誤、量刑瑕疵或違背法令之情形可言。被
    告上訴理由主張其深感悔悟，請求撤銷改判，從輕量刑，得
    以易科罰金云云，惟量刑輕重，係屬事實審法院得依職權自
    由裁量之事項，而原審量刑時，均已審酌刑法第57條各款所
    列情狀，既未逾越法定範圍，又未濫用其職權，量刑至為妥
    適，自無得認原審量刑有何違法失當。從而，被告上訴意旨
    並未依卷內既有訴訟資料或提出新事證，指摘或表明原審判
    決有何採證認事、用法或量刑等足以影響判決本旨之不當或
    違法，構成應撤銷之具體事由。依上開判決意旨，本件上訴
    不合上訴之法定要件，應予駁回，並不經言詞辯論為之。
據上論斷，應依刑事訴訟法第367條前段、第372條，判決如主文
。
中    華    民    國    98    年    6    月    16    日
                  刑事第八庭  審判長法  官  鄭文肅
                                    法  官  蔡光治
                                    法  官  劉嶽承
以上正本證明與原本無異。
施用第一級毒品部分，如不服本判決，應於收受送達後10日內向
本院提出上訴書狀，其未敘述上訴之理由者並得於提起上訴後10
日內向本院補提理由書（均須按他造當事人之人數附繕本）「切
勿逕送上級法院」。
其餘不得上訴。
                                    書記官  何仁崴
中    華    民    國    98    年    6     月    17    日


司法院資訊處製作；財團法人民間司法改革基金會備份。
